【裁判字號】    92,交聲,563
【裁判日期】    920429
【裁判案由】    交管條例聲異
【裁判全文】
臺灣板橋地方法院交通事件裁定                    九十二年度交聲字第五六三號
    原處分機關  交通部公路總局臺北區監理所
    異  議  人  甲○○
    即受處分人
右列受處分人因違反道路交通管理處罰條例案件，對於交通部公路總局臺北區監理所
於民國九十二年一月十七日以北監五字第裁四０－Ｍ00000000號所為之裁決
處分（原舉發案號：臺南縣警察局九十一年三月五日南縣警交字第Ｍ0000000
0號），聲明異議，本院裁定如左：
    主  文
異議駁回。
    理  由
一、原處分意旨略以：異議人即受處分人甲○○於民國九十一年三月五日二十時五十
    一分許，駕駛車號：Ｆ九－六九九三號自用小客車，行經臺南縣玉井鄉○○路、
    中華路口時，因駕車行經有燈光號誌管制之交岔路口闖紅燈，經警攔查舉發，乃
    依道路交通管理處罰條例第五十三條及第六十三條第一項第三款之規定，裁處罰
    鍰新臺幣（下同）五千四百元並記違規點數三點。
二、異議意旨略以：異議人從未曾收受本件闖紅燈之違規通知單，且異議人於九十一
    年十一月二十八日方驗車完畢，罰單均已繳清，並未發現本件違規事件，伊並未
    於上述時地駕車闖紅燈云云。
三、按汽車駕駛人，行經有燈光號誌管制之交岔路口闖紅燈者，處一千八百元以上五
    千四百元以下罰鍰；又汽車駕駛人有上述違規行為時，除依原條款處罰鍰外，並
    記違規點數三點，道路交通管理處罰條例第五十三條及第六十三條第一項第三款
    分別定有明文。
四、經查，本件異議人即受處分人甲○○確於九十一年三月五日二十時五十一分許，
    駕駛車號：Ｆ九－六九九三號自用小客車，行經臺南縣玉井鄉○○路、中華路口
    紅燈右轉，經警攔檢當場舉發，並當場簽收舉發通知單之違規事實，業據異議人
    到庭自陳在卷，並有臺南縣警察局九十一年三月五日南縣警交字第Ｍ00000
    000號舉發違反道路交通管理事件通知單影本及交通部公路總局臺北區監理所
    九十二年一月十七日北監五字第裁四０－Ｍ00000000號違反道路交通管
    理事件裁決書影本各一紙附卷足稽，異議人既確曾於上述時地駕車違規紅燈右轉
    ，經警攔檢當場舉發後並當場收受前開舉發通知單，其舉發程序應屬合法，嗣異
    議人未於應到案日期前自動繳納罰鍰或到案聽候裁決，經原處分機關依道路交通
    管理處罰條例第五十三條及第六十三條第一項第三款之規定，裁處罰鍰五千四百
    元並記違規點數三點，於法核無違誤。至異議人雖辯稱其當時係紅燈右轉，並非
    闖紅燈，且一般鄉下即使沒有紅燈右轉燈，紅燈應仍可以右轉云云，惟查道路交
    通管理處罰條例第五十三條「行經有燈光號誌管制之交岔路口闖紅燈」之規定，
    本即包括紅燈右轉之情形，除非該路口設置有紅燈仍可右轉之指示燈號，否則駕
    駛人駕車行經有燈光號誌管制之交岔路口遇紅燈時，尚不得逕行右轉，若違反此
    一規定駕車紅燈右轉，仍應屬該條所規定「行經有燈光號誌管制之交岔路口闖紅
    燈」處罰之範圍，且此一為確保交通安全及秩序所為之處罰規定，自不因該交岔
    路口係位於市區或處於鄉間而有不同之適用標準，異議人前開所辯，無非事後卸
    責之詞，不足採信。本件事證明確，異議人既確有上開違規行為，是原處分機關
    援引前揭規定，裁處罰鍰五千四百元並記違規點數三點，於法並無違誤或不當之
    處。本件異議為無理由，應予駁回。
五、據上論斷，應依道路交通案件處理辦法第十九條，裁定如主文。
中      華      民      國    九  十  二    年    四    月  二  十  九  日
                                  臺灣板橋地方法院交通法庭
                                      法  官   高  奕  驤
右正本證明與原本無異。
如不服本裁定，應於裁定送達後五日內向本院提出抗告狀。
                                      書記官   廖  舜  宜
中      華      民      國    九  十  二    年    四    月  二  十  九  日


司法院資訊處製作；財團法人民間司法改革基金會備份。
